【裁判字號】    98,審簡,3426
【裁判日期】    981022
【裁判案由】    詐欺
【裁判全文】
臺灣高雄地方法院刑事判決            98年度審簡字第3426號
公  訴  人  臺灣高雄地方法院檢察署檢察官
被      告  甲○○
上列被告因詐欺案件，經檢察官提起公訴（98年度偵字第9986號
）及移送併辦（98年度偵字第13364號），因被告於偵查中自白
犯罪，本院認宜以簡易判決處刑（原案號：98年度審易字第1203
號），爰不經通常審理程序，裁定逕以簡易判決處刑如下：
    主  文
甲○○幫助犯詐欺取財罪，累犯，處有期徒刑肆月，如易科罰金
，以新臺幣壹仟元折算壹日。
    事實及理由
一、犯罪事實：
    甲○○前於民國96年間因施用毒品案件，經本院以96年度簡
    字第6287號判處有期徒刑6月確定，於97年10月23縮刑期滿
    執行完畢。詎其仍不知悔改，明知目前國內不法份子為掩飾
    渠等不法行徑，避免執法人員之追究及處罰，經常利用他人
    之存款帳戶存摺、金融卡及密碼轉帳匯款，以確保犯罪所得
    之不法利益並掩人耳目，且對於交付帳戶予人使用，他人是
    否持以犯罪雖無確信，然在客觀可以預見一般取得他人金融
    存款帳戶使用之行徑，常與財產犯罪所需有密切關連之情形
    下，竟為取得金錢花用，基於縱有人持其所有之帳戶作為財
    產犯罪之犯罪工具，亦不違背其本意之幫助詐欺取財未必故
    意，於97年10月24日至97年11月28日間之某日，在高雄市前
    鎮區夢時代百貨公司前，將自己於90年8 月24日（97年11月
    27日存摺掛失補發）向址設於高雄市三民區○○○路7 號之
    彰化銀行九如路分行（下稱彰化銀行）申辦帳號0000000000
    0000號及86年4 月7 日（97年11月27日存摺及印鑑掛失補發
    ）向址設於高雄市前金區○○○路264 號之臺灣銀行高雄分
    行（下稱臺灣銀行）申辦帳號000000000000之帳戶存摺、印
    章、提款卡及密碼，以每本新台幣（下同）5,000 元之代價
    ，提供予真實姓名年籍不詳自稱「黃婷婷」之成年女子，而
    容任該成年人使用。嗣該成年人夥同其他不法份子共同基於
    意圖為自己不法所有之犯意聯絡，由該詐騙集團某成員於(一)
    97年11月28日13時許撥打電話予丙○○，冒充為臺電經理莊
    玉振，並佯稱其有困難急需現款10萬元云云，致丙○○誤信
    為真而陷於錯誤，向其雇主說明後，依其雇主指示至高雄縣
    永安鄉○○村○○路34號之「永安鄉農會」將5 萬元匯入甲○○之上開彰化銀行帳戶內，並旋即遭人提領一空，經丙○○撥打與莊玉振電話查證後，始知受騙，而報警處理。(二)97
    年12月1 日12時許撥打電話予乙○○，冒充為其友人王新坤
    ，並佯稱其有困難急需現款55萬元云云，致乙○○誤信為真
    而陷於錯誤，而依其指示於同日下午分別至臺中銀行鳳山分
    行及玉山銀行鳳山分行將25萬元及30萬元匯入甲○○之上開
    臺灣銀行帳戶內，因乙○○事後撥打電話與王新坤查證，發
    覺受騙後報警處理，警方並於97年12月1 日通報銀行將甲○○上開臺灣銀行帳戶列為警示帳戶，但其中30萬元仍遭詐騙
    集團成員提領一空，經警循線調查始查知上情。
二、證據名稱：
    被告甲○○於偵訊及本院審理時之自白、被害人丙○○、乙○○於警詢時之陳述、被告甲○○於彰化銀行及臺灣銀行之
    開戶資料及交易明細各1 份、高雄縣永安鄉農會、臺中銀行
    鳳山分行及玉山銀行鳳山分行之匯款回條各1 紙。
三、核被告甲○○所為，係犯刑法第30條第1 項前段、第339 條
    第1 項之幫助詐欺取財罪。被告所實施者，乃詐欺構成要件
    以外之行為，為幫助犯，爰依刑法第30條第2 項規定減輕其
    刑。被告以1 販賣數帳戶之幫助行為，致2 被害人受騙，為
    想像競合犯，爰依刑法第55條規定從一重處斷。又被告前於
    96年間因施用毒品案件，經本院以96年度簡字第6287號判處
    有期徒刑6 月確定，於97年10月23縮刑期滿執行完畢，此有
    臺灣高等法院被告前案紀錄表在卷可稽，其受有期徒刑之執
    行完畢後，5 年內故意再犯本件有期徒刑以上之罪，為累犯
    ，應依刑法第47條第1 項規定加重其刑，並依法先加後減之
    。審酌被告明知詐騙集團行為猖獗，仍提供其帳戶存摺等物
    予詐騙集團成員使用，除使被害人受有損害，並造成國家查
    緝犯罪之困難，嚴重破壞社會治安及金融秩序，所為實不足
    取，惟念其犯後已坦承犯行，態度尚可，及其犯罪之手段、
    動機及所生損害等一切具體情狀，量處如主文所示之刑，並
    考量被告之犯罪情節及智識程度，諭知以新臺幣1,000 元折
    算1 日之易科罰金折算標準，以資懲儆。
四、檢察官請求併辦部分（即被害人乙○○部分），雖未據檢察
    官提起公訴，惟此部分與檢察官起訴經本院判決有罪部分（
    即被害人丙○○部分），有想像競合犯之裁判上一罪關係，
    本院自得併予審理，附此敘明。
五、依刑事訴訟法第449條第2項、第3項、第454條第1項，刑法
    第339條第1項、第30條、第47條第1項、第55條、第41條第1
    項前段，刑法施行法第1 條之1 ，逕以簡易判決處如主文所
    示之刑。
六、如不服本判決，得自收受送達之日起10日內，向本院提起上
    訴。
中    華    民    國    98    年    10    月    22    日
                  高雄簡易庭    法  官  孫啟強
以上正本證明與原本無異。
如不服本判決，應於判決送達之日起10內向本院提出上訴書狀。
中    華    民    國    98    年    10    月    22    日
                                書記官  黃麗玉
附錄本判決論罪之法條：
刑法第339條：
意圖為自己或第三人不法之所有，以詐術使人將本人或第三人之
物交付者，處5年以下有期徒刑、拘役或科或併科1千元以下罰金
。
以前項方法得財產上不法之利益或使第三人得之者，亦同。
前二項之未遂犯罰之。


司法院資訊處製作；財團法人民間司法改革基金會備份。
